---
title: "Exercício de Aula"
output: pdf_document
---

```{r setup, include=FALSE}
knitr::opts_chunk$set(echo = TRUE)
```

Nesse exercício vamos considerar uma planilha para registrar os dados de uma turma de alunos. 

* Crie um data.frame com dados fictícios de 6 alunos. Devem ser registrados os nomes dos alunos e para cada um notas referentes a PROVA1, PROVA2 e PROVA3.

* Calcule a média de desempenho dos alunos da turma para as 3 diferentes provas.

* Supondo que as notas finais sejam as médias ponderadas das 3 provas de forma que a média seja dada por: $nota=\frac{2P1+3P2+3P3}{8}$, calcule a nota final para cada aluno e adicione essas médias ao data.frame.

* Adicione uma nova coluna ao data.frme para indicar os alunos que foram aprovados, considerando que a nota mínima para aprovação seja 5.

* Apresente apenas as informações completas dos alunos reprovados.

\newpage


Considere o dataframe disponível no R _mtcars_

```{r}
head(mtcars)
```

* Ordene as informações em ordem decrescente pela variável _mpg_. 

* Calcule a média de peso _wt_ dos carros que tem rendimento $mpg>22$.

* Quantos carros possuem 3 marchas _gear_?

* Suponha que serão premiados os carros conforme seu rendimento, de forma que o carro com maior _mpg_ deve ser o primeiro lugar e o carro com menor _mpg_ deve ser o último lugar na premiação. Crie um novo data.frame com nome _completo_ com as informações disponíveis adicionadas da coluna _premio_.

* Quais foram os prêmios recebidos pelos carros automáticos $(am=0)$ com 6 cilindros _cyl_?

